Minutes et répertoires du notaire Marie Louis Ernest PITAUX, 16 juillet 1870 - 26 avril 1892 (étude XIV)
Archives nationales
- Minutes de Marie Louis Ernest PITAUX, mai 1870 - 29 août 1928; MC/ET/XIV/905 - MC/ET/XIV/1218
  - Minutes. 1872, septembre - 1872, octobre, septembre 1872 - octobre 1872; MC/ET/XIV/918
    - Contrat de mariage entre Salomon Kahn, 2 rue Geoffroy-Marie, et Laure Edwige Handvogel, 10 bis bd Bonne-Nouvelle., 4 septembre 1872; MC/ET/XIV/918
      contrat de mariage; Kahn, Salomon; Handvogel, Laure Edwige; Geoffroy-Marie (rue); Bonne-Nouvelle (boulevard de)
    - Bail par Laurent Richard, 39 rue d'Argout, à Jacques Lejuge, maître d'hôtel meublé, 28 rue Poissonnière., 4 septembre 1872; MC/ET/XIV/918
      bail; Richard, Laurent; Lejuge, Jacques; maître d'hôtel; Argout (rue d'); Poissonnière (rue)
    - Donation par Rosalie Dréault, épouse de Georges Schaefer, tailleur, 27 rue de Choiseul, à celui-ci., 5 septembre 1872; MC/ET/XIV/918
      tailleur d'habits; donation; Dréault, Rosalie; Choiseul (rue de); Schaefer, Georges
    - Donation par Georges Schaefer, tailleur, époux de Rosalie Dréault, 27 rue de Choiseul, à cette dernière., 5 septembre 1872; MC/ET/XIV/918
      tailleur d'habits; donation; Choiseul (rue de); Schaefer, Georges; Dréault, Rosalie
    - Inventaire après décès d'Amélie Jarlet, épouse d'Adolphe Camille Petot, employé de l'octroi, demeurant à Saint-Maur-des-Fossés., 6 septembre 1872; MC/ET/XIV/918
      inventaire après décès; Jarlet, Amélie; Petot, Adolphe Camille; fonctionnaire; Saint-Maur-des-Fossés (Val-de-Marne)
    - Contrat de mariage entre Pierre Alfred Legrand, négociant, 11 rue Saint-Arnaud, et Mélanie Rosalie Meynendonckx, même adresse, veuve d'Alexandre Antoine Delmotte. Etat descriptif des biens apportés par l'épouse., 7 septembre 1872; MC/ET/XIV/918
      contrat de mariage; Meynendonckx, Mélanie Rosalie; Delmotte, Alexandre Antoine; Legrand, Pierre Alfred; négociant; Saint-Arnaud (rue)
    - Procès-verbal de la liquidation des reprises d'Emilienne Louise Chapron, épouse de Léon Alexandre Creuillot, demeurant 9 rue Du Sommerard. Actes à la suite: état liquidatif, 16 avril 1873; procès-verbal d'approbation, même date., 7 septembre 1872; MC/ET/XIV/918
      liquidation; Creuillot, Léon Alexandre; Chapron, Emilienne Louise; Du-Sommerard (rue)
    - Notoriété de Victoire Pierrette Mallevre, épouse de François Larmeroux, 14 rue d'Hauteville., 7 septembre 1872; MC/ET/XIV/918
      notoriété; Hauteville (rue d'); Larmeroux, François; Mallevre, Victoire Pierrette
    - Dépôt de vente par André Louis Deville, avocat, demeurant à Paris 51 bd Montparnasse, à Louis François René Panhard, ingénieur des arts et manufactures, 16 rue des Vosges, représenté par sa femme Marie Elisabeth Delongueil., 10 septembre 1872; MC/ET/XIV/918
      dépôt de pièces; acte de vente; Deville, André Louis; Panhard, Louis François René; Delongueil, Marie Elisabeth; Vosges (rue des); Montparnasse (boulevard du); avocat; ingénieur
    - Procuration par Jules Gustave Isidore de Forceville, 31 rue Jeanne-d'Arc, administrateur directeur de la SA de la Raffinerie Constant Say, dont le siège est à Paris, 123 bd de la Gare, à Auguste Eugène Félix Gardisfal, avocat, 26 rue des Petites-Ecuries., 10 septembre 1872; MC/ET/XIV/918
      avocat; administrateur de société; procuration; Forceville, Jules Gustave Isidore de; Gardisfal, Auguste Eugène Félix; Jeanne-d'Arc (rue); Gare (boulevard de la); Petites-Ecuries (rue des)
    - Procuration par Jules Gustave Isidore de Forceville, 31 rue Jeanne-d'Arc, administrateur directeur de la SA de la Raffinerie Constant Say, dont le siège est à Paris, 123 bd de la Gare, à Julien Toussaint Lange, chargé de la direction des achats et des ventes à ladite raffinerie, 113 bis bd de l'Hôpital, et Jean Godefroy Bornemann, chef de la comptabilité de ladite raffinerie, 13 rue Guy-de-la-Brosse., 10 septembre 1872; MC/ET/XIV/918
      administrateur de société; employé de commerce; procuration; Forceville, Jules Gustave Isidore de; Lange, Julien Toussaint; Jeanne-d'Arc (rue); Gare (boulevard de la); Bornemann, Jean Godefroy; Hôpital (boulevard de l'); Guy-de-La-Brosse (rue); comptable
    - Contrat de mariage entre Ludger Stanislas Tranchant, ouvrier facteur de piano, 66 rue du Faubourg-Montmartre, et Zoé Marie Lagé, couturière, 54 rue Lamartine., 11 septembre 1872; MC/ET/XIV/918
      contrat de mariage; Tranchant, Ludger Stanislas; Lagé, Zoé Marie; facteur d'instruments de musique; Faubourg-Montmartre (rue du); Lamartine (rue)
    - Procès-verbal de défaut par Félix Ouvré, négociant, 1 rue de la Bourse., 12 septembre 1872; MC/ET/XIV/918
      procès-verbal; Ouvré, Félix; négociant; Bourse (rue de la)
    - Vente d'une portion de terrain à La Varenne Saint-Hilaire par Agathe Poupard, y demeurant, à Thierry Ernest Lambert, employé au chemin de fer d'Orléans, 16 rue Crozatier. A la suite: vente par Alfred et Amédée Caffin, 38 bd Beaumarchais et 47 rue du Faubourg-Poissonnière, ainsi que Félicité Zoé Caffin, veuve de Jean-Baptiste Désiré Dezaux, 71 rue du Faubourg-Saint-Martin, de l'immeuble y afférant, même jour., 12 septembre 1872; MC/ET/XIV/918
      cheminot; acte de vente; Poupard, Agathe; Lambert, Thierry Ernest; Caffin, Alfred; Caffin, Amédée; Dezaux, Jean-Baptiste Désiré; Caffin, Félicité Zoé; Crozatier (rue); Beaumarchais (boulevard); Faubourg-Poissonnière (rue du); Faubourg-Saint-Martin (rue du); Saint-Maur-La Varenne (Val-de-Marne, canton)
    - Procès-verbal d'ouverture de la liquidation des reprises d'Amélie Gabrielle Schneider, épouse d'Alexandre Clergeot, ancien marchand de porcelaines, 89 rue de l'Ouest, contre son mari. A la suite: procès-verbal de liquidation desdites reprises, 29 septembre 1872., 14 septembre 1872; MC/ET/XIV/918
      liquidation; Clergeot, Alexandre; Schneider, Amélie Gabrielle; négociant; Ouest (rue de l')
    - Contrat de mariage de Charles Auguste Fardouet, représentant de commerce, 74 rue d'Aboukir, et Marie Mathilde Leclerc, 156 rue du Faubourg-Poissonnière, mineure émancipée. A la suite: déclaration, 5 décembre 1872., 17 septembre 1872; MC/ET/XIV/918
      négociant; contrat de mariage; déclaration; Fardouet, Charles Auguste; Leclerc, Marie Mathilde; Aboukir (rue d'); Faubourg-Poissonnière (rue du)
    - Engagement par Louis Emile de Waroquier, négociant fleuriste, et son épouse Rose Elisabeth Bernard, 37 rue Laffitte. Location d'une boutique et appartement, même adresse., 17 septembre 1872; MC/ET/XIV/918
      négociant; fleuriste; bail; Waroquier, Louis Emile de; Bernard, Rose Elisabeth; Laffitte (rue)
    - Bail par Isaac Hagnauer, 14 rue La Fayette, à Dominique Rémi de Montigny, 7 rue Voltaire, une maison sise à Paris, 14 rue de Rome., 18 septembre 1872; MC/ET/XIV/918
      négociant; bail; Hagnauer, Isaac; Montigny, Dominique Rémi de; La-Fayette (rue); Voltaire (rue); Rome (rue de)
    - Réquisition de notification d'actes respectueux par Jules Louis Hagnauer, employé de commerce, 38 rue du Château-d'Eau, envers Adolphe Hagnauer, miroitier, et Pauline Marguerite Cheradame, son épouse, 12 rue du Caire, concernant son mariage avec Louise Rosa Leclerc, 13 rue Albouy. A la suite: notification d'actes respectueux, 26 septembre 1872., 19 septembre 1872; MC/ET/XIV/918
      déclaration; Hagnauer, Jules Louis; Hagnauer, Adolphe; Cheradame, Pauline Marguerite; Leclerc, Louise Rosa; employé de commerce; miroitier; Caire (rue du); Château-d'Eau (rue du); Albouy (rue)
    - Obligation par Etienne Christophe Pérémé et Héloïse Victorine Stéphanie Carré, son épouse, 98 rue Nollet, à Jean Dufour, notaire à Paris, député à l'Assemblée nationale, 15 bd Poissonnière. Affectation hypothécaire: une maison 61 Cité des Fleurs, quartier des Batignolles. La majeure partie de la propriété appartenait à la veuve de Léonard Hermann dit Herrmann, artiste dramatique., 19 septembre 1872; MC/ET/XIV/918
      notaire; député; obligation; Carré, Héloïse Victorine Stéphanie; Pérémé, Etienne Christophe; Dufour, Jean; Hermann dit Herrmann, Léonard; Nollet (rue); Fleurs (cité des); Poissonnière (boulevard); artiste
    - Contrat de mariage entre Eugène Nicolas Giot Préfontaine, employé à la Compagnie parisienne du gaz, 17 rue d'Abbeville, et Mathilde Strybos, 85 rue La Fayette., 21 septembre 1872; MC/ET/XIV/918
      contrat de mariage; Giot Préfontaine, Eugène Nicolas; Strybos, Mathilde; Abbeville (rue d'); La-Fayette (rue)
    - Vente par Alfred Caffin, 38 bd Beaumarchais, à Henri Edouard Ernoult, fondeur d'or et d'argent, 36 rue Beaubourg, d'un terrain situé à la Varenne-Saint-Hilaire. A la suite: quittance, 2 août 1875., 23 septembre 1872; MC/ET/XIV/918
      acte de vente; quittance; Caffin, Alfred; Ernoult, Henri Edouard; fondeur; Saint-Maur-des-Fossés (Val-de-Marne); Beaumarchais (boulevard); Beaubourg (rue)
    - Vente par Alfred Caffin, 38 bd Beaumarchais, à Guillaume Victor Genty, fabricant bijoutier, 9 rue Sainte-Anastase, une maison située à la Varenne-Saint-Hilaire. A la suite: quittances partielles, 14 octobre 1873 et 6 octobre 1874; solde, 5 octobre 1875., 23 septembre 1872; MC/ET/XIV/918
      acte de vente; quittance; Caffin, Alfred; Saint-Maur-des-Fossés (Val-de-Marne); Beaumarchais (boulevard); Genty, Guillaume Victor; Sainte-Anastase (rue)
    - Rétrocession par Lazarine Trutat, veuve de Pierre Verpault, demeurant à Adamville, commune de Saint-Maur-des-Fossés, 33 rue Aline, à Gabriel Leblanc, papetier libraire, à Neuilly-sur-Seine, une maison à la Varenne-Saint-Hilaire., 23 septembre 1872; MC/ET/XIV/918
      Saint-Maur-des-Fossés (Val-de-Marne); cession; Verpault, Pierre; Trutat, Lazarine; Leblanc, Gabriel; papetier; libraire; Neuilly-sur-Seine (Hauts-de-Seine)
    - Dépôt judiciaire du testament de Joseph Chartier, 99 bd Magenta., 24 septembre 1872; MC/ET/XIV/918
      dépôt de pièces; testament; Chartier, Joseph; Magenta (boulevard de)
    - Dépôt judiciaire du testament d'Henri Etienne Jean-Baptiste Delanges, limonadier, 5 rue Girardon. A la suite: dépôt de l'ordonnance d'envoi, 31 octobre 1872., 25 septembre 1872; MC/ET/XIV/918
      dépôt de pièces; testament; Delanges, Henri Etienne Jean-Baptiste; restaurateur; Girardon (rue)
    - Inventaire après décès de Joseph Chartier, à la requête de sa veuve, Marie Appay, 99 bd Magenta., 26 septembre 1872; MC/ET/XIV/918
      inventaire après décès; Chartier, Joseph; Appay, Marie; Magenta (boulevard de)
    - Bail par Adèle Amélie Robert, veuve de Alphonse Louis Pinard, 5 rue du Conservatoire, à Aimé Alfred Dubois, avocat à la cour d'appel de Paris, 47 rue du Faubourg-Saint-Honoré, de divers immeubles et matériels, dont: l'usine de Sougland (Aisne), de Fourmies (Nord), la mine de Glageon (Nord), l'usine du Jas Bayard (Aisne)... A la suite: prorogation de bail, 8 janvier 1883 et 12 juillet 1889; cession par les mêmes, 5 février 1894., 27 septembre 1872; MC/ET/XIV/918
      avocat; bail; cession; Robert, Adèle Amélie; Pinard, Alphonse Louis; Dubois, Aimé Alfred; Conservatoire (rue du); Faubourg-Saint-Honoré (rue du); Aisne (Picardie, département); Nord (Nord-Pas-de-Calais, département); Fourmies (Nord)
    - Mainlevée d'opposition par Gustave Prodhomme, 11 rue des Déchargeurs, agissant en qualité de syndic de la faillite de Jules Lagrenée, entrepreneur de menuiserie, 19 rue des Patriarches, à Edouard Belin, négociant, 31 bd Magenta, et Eugène Hippolyte Itasse, négociant, 40 rue de Bruxelles., 30 septembre 1872; MC/ET/XIV/918
      mainlevée; Prodhomme, Gustave; Lagrenée, Jules; Belin, Edouard; Itasse, Eugène Hippolyte; négociant; menuisier; syndic de faillite; Déchargeurs (rue des); Patriarches (rue des); Magenta (boulevard de); Bruxelles (rue de)
  - Minutes. 1872, novembre - 1872, décembre, novembre 1872 - décembre 1872; MC/ET/XIV/919
    - Procuration et autorisation par Joseph Devers, peintre céramiste, à Marie Berchère, 46 rue Hallé., 2 novembre 1872; MC/ET/XIV/919
      Date de création de la notice: 2016 (Marie-Véronique Vaillant).
      peintre; procuration; Devers, Joseph; Berchère, Marie; Hallé (rue)
    - Procuration par Thérèse Françoise Olympe Caspera Gamba, marquise de Boissy, rue Saint-Lazare, 4 cité de Londres, veuve en premières noces de monsieur le chevalier Alexandre Guiccioli, comte de Monteleone, et en secondes noces d'Hilaire Etienne Octave Rouillé, marquis de Boissy, en son vivant sénateur, à Pierre Constant Desbrosses, receveur de rentes, 17 rue Roquépine., 4 novembre 1872; MC/ET/XIV/919
      sénateur; procuration; Rouillé de Boissy, Hilaire Etienne Octave; Constant Desbrosses, Pierre; Caspera Gamba, Thérèse Françoise Olympe; Londres (cité de); Roquépine (rue); Guiccioli, Alexandre
    - Contrat de mariage entre François Pierre Bugnard, ouvrier ajusteur mécanicien, demeurant à Montreuil, et Louise Constance Vitry, même adresse., 4 novembre 1872; MC/ET/XIV/919
      contrat de mariage; Bugnard, François Pierre; Vitry, Louise Constance; Montreuil (Seine-Saint-Denis); mécanicien
    - Décharge par Antoine Vachon, garçon de bain, 24 rue Taitbout, à Jean Alexandre Gaston Bonneau, notaire à Paris, 7 rue du Faubourg-Poissonnière, et autres., 5 novembre 1872; MC/ET/XIV/919
      A la suite: dépôt de décharge Vachon par Henri Charles Méresse, clerc de notaire, aussi 7 rue du Faubourg-Poissonnière.
      clerc de notaire; notaire; décharge; Vachon, Antoine; Bonneau, Jean Alexandre Gaston; Méresse, Henri Charles; Faubourg-Poissonnière (rue du); Taitbout (rue); dépôt de pièces
    - Donation par Julienne Bernier, 50 rue du Faubourg-Poissonnière, à Victor Jean Marie Lefebvre, gardien du square Louvois, chevalier de la Légion d’honneur, même adresse., 6 novembre 1872; MC/ET/XIV/919
      donation; Lefebvre, Victor Jean Marie; Bernier, Julienne; Faubourg-Poissonnière (rue du); Louvois (rue de); agent de surveillance
    - Donation par Victor Jean Marie Lefebvre, gardien du square Louvois, chevalier de la Légion d’Honneur, 50 rue du Faubourg-Poissonnière, à Julienne Bernier, son épouse., 6 novembre 1872; MC/ET/XIV/919
    - Procuration par Marie Victoire Augustine Dhéré, 14 rue Bausset, à Jean Félix Doinet, chef de bureau au chemin de fer de Lyon, 4 rue Richer., 9 novembre 1872; MC/ET/XIV/919
      procuration; Dhéré, Marie Victoire Augustine; Doinet, Jean Félix; Bausset (rue); Richer (rue)
    - Quittance par Louis Deville, avocat, 51 bd Montparnasse, à François Louis René Panhard, ingénieur des arts et manufactures, 16 place des Vosges., 11 novembre 1872; MC/ET/XIV/919
      quittance; Panhard, François Louis René; Deville, Louis; avocat; ingénieur; Montparnasse (boulevard du); Vosges (place des)
    - Liquidation de la communauté de biens d’entre Marie Appay, veuve de Joseph Chartier, 99 bd Magenta., 11 novembre 1872-1er juillet 1875; MC/ET/XIV/919
      A la suite: procès-verbal de comparution, 20 novembre 1872; liquidation rectificative et complémentaire, 1er juillet 1875.
      liquidation; procès-verbal; Appay, Marie; Chartier, Joseph; Magenta (boulevard de)
    - Notoriété après le décès de Pierre Jallerat, charron., 12 novembre 1872; MC/ET/XIV/919
      notoriété; charron; Jallerat, Pierre
    - Contrat de mariage entre François Humber (dit Biguet), marchand papetier, 26 rue Richer, et Marie Adeline Virginie Autier, demeurant à la Varenne-Saint-Hilaire [Saint-Maur-des-Fossés]., 13 novembre 1872; MC/ET/XIV/919
      contrat de mariage; Humber dit Biguet, François; Autier, Marie Adeline Virginie; Richer (rue); Saint-Maur-des-Fossés (Val-de-Marne); papetier; négociant
    - Procuration par Adèle Desmoulins, veuve de Jean-Baptiste Julien Lange, demeurant à Saint-Maur-des-Fossés, à Louis Etienne Charles Roulet, caissier, 26 rue du Roi-de-Sicile., 13 novembre 1872; MC/ET/XIV/919
      Saint-Maur-des-Fossés (Val-de-Marne); procuration; Lange, Jean-Baptiste Julien; Desmoulins, Adèle; Roulet, Louis Etienne Charles; Roi-de-Sicile (rue du); employé de commerce
    - Contrat de mariage entre Eugène Marie Arthur Houdart, négociant en vins, 134 rue de Belleville, et Marguerite Marie Gossein, 37 bd Haussmann., 14 novembre 1872; MC/ET/XIV/919
      contrat de mariage; négociant; Belleville (rue de); Haussmann (boulevard); Houdart, Eugène Marie Arthur; Gossein, Marguerite Marie
    - Obligation par Elisabeth Alexandrine Filleul, veuve de Félix Alexis Chartraire, demeurant à Vendôme, à Jean-Baptiste Leclère, négociant, 13 bd Beaumarchais., 14 novembre 1872 -17 novembre 1873; MC/ET/XIV/919
      A la suite: mainlevée, 17 novembre 1873.
      obligation; Filleul, Elisabeth Alexandrine; Chartraire, Félix Alexis; Leclère, Jean-Baptiste; négociant; Beaumarchais (boulevard); Vendôme (Loir-et-Cher)
    - Quittance par Louis Quinton, négociant, 7bis rue Geoffroy-Marie, à Alexandre Zacharie Fichet, marchand de nouveautés, tailleur d’habits, demeurant à Sainville (Eure-et-Loire)., 15 novembre 1872; MC/ET/XIV/919
      quittance; Fichet, Alexandre Zacharie; Quinton, Louis; négociant; tailleur d'habits; Geoffroy-Marie (rue); Sainville (Eure-et-Loir)
    - Obligation par Louis Charles Déclion, demeurant à Neuilly-sur-Seine, à Jean Théodore Pirard, chef de bureau à la Compagnie d’assurances sur la vie, la Nationale, 137 rue du Faubourg-du-Temple., 15 novembre 1872 - 17 novembre 1873; MC/ET/XIV/919
      obligation; Déclion, Louis Charles; Pirard, Jean Théodore; Neuilly-sur-Seine (Hauts-de-Seine); Faubourg-du-Temple (rue du); mainlevée
    - Procuration par Rose Aimée Boucher, veuve de Louis Antoine Auguste Devaux, 10 place de la Madeleine, et autres, à Louis Léon Bonnard, premier clerc de notaire, 2 rue du Faubourg-Poissonnière., 16 novembre 1872 - 16 janvier 1873; MC/ET/XIV/919
      A la suite: décharges, 16 janvier 1873.
      clerc de notaire; procuration; Devaux, Louis Antoine Auguste; Boucher, Rose Aimée; Bonnard, Louis Léon; Madeleine (place de la); Faubourg-Poissonnière (rue du); quittance
    - Procuration autre par Rose Aimée Boucher, veuve de Louis Antoine Auguste Devaux, 10 place de la Madeleine, et autres, à Louis Léon Bonnard, premier clerc de notaire, 2 rue du Faubourg-Poissonnière., 16 novembre 1872 - 16 janvier 1873; MC/ET/XIV/919
    - Donation par Félix Charles Docteur, capitaine en premier au corps d’État major, 55 avenue Daumesnil, à Marguerite Constance Fouquier, son épouse, même adresse., 18 novembre 1872; MC/ET/XIV/919
      donation; Fouquier, Marguerite Constance; Docteur, Félix Charles; officier (armée); Daumesnil (avenue)
    - Donation par Marguerite Constance Fouquier, épouse de Félix Charles Docteur, capitaine en premier au corps d’État major, 55 avenue Daumesnil, à son mari., 18 novembre 1872; MC/ET/XIV/919
    - Inventaire après les décès de Rosalie Désiré, et Jean-Baptiste Flahaut, son mari, cocher, 81 bd Haussmann., 16 novembre 1872 -8 mai 1873; MC/ET/XIV/919
      A la suite: règlement des successions, 7 et 8 mai 1873.
      conducteur de véhicules; inventaire après décès; Flahaut, Jean-Baptiste; Désiré, Rosalie; Haussmann (boulevard); liquidation
    - Constatation d’emploi et acceptation par Sophie Pauline Lier, épouse de Pierre Antoine Adolphe Baut, capitaine, demeurant à Toulouse., 16 novembre 1872; MC/ET/XIV/919
      accord; Baut, Pierre Antoine Adolphe; Lier, Sophie Pauline; officier (armée); Toulouse (Haute-Garonne, arrondissement)
    - Bail par Edouard Patry, 2 passage des Petits-Pères, à Joseph Théodore Dufilho, pharmacien, demeurant à Saint-Cloud., 21 novembre 1872; MC/ET/XIV/919
      bail; Dufilho, Joseph Théodore; Patry, Edouard; pharmacien; Petits-Pères (passage des); Saint-Cloud (Hauts-de-Seine)
    - Bail par Laurent Richard, boulanger, 39 rue d’Argout, à Nicolas Tournay, employé de commerce, 25 rue de Cléry., 22 novembre 1872; MC/ET/XIV/919
      bail; Tournay, Nicolas; Richard, Laurent; boulanger; employé de commerce; Argout (rue d'); Cléry (rue de)
    - Mainlevée d’inscription par François Augustin Michel Hérin, entrepreneur de maçonnerie, demeurant à la Varenne-Saint-Hilaire [Saint-Maur-des-Fossés], Adolphe Alexis Germain, sous-chef aux Messageries impériales, 17 rue de la Mare., 22 novembre 1872; MC/ET/XIV/919
      mainlevée; Hérin, François Augustin Michel; Germain, Adolphe Alexis; chef d'entreprise; fonctionnaire; Mare (rue de la); Saint-Maur-des-Fossés (Val-de-Marne)
    - Contrat de mariage entre Simon Lévy, négociant en chapellerie, 64 rue de Turenne, et Camille Elodie Meyer, 30 rue de la Grande-Truanderie., 27 novembre 1872 -28 janvier 1873; MC/ET/XIV/919
      A la suite: dépôt des pièces de publication, 28 janvier 1873.
      négociant; contrat de mariage; Meyer, Camille Elodie; Lévy, Simon; Turenne (rue de); Grande-Truanderie (rue de la); dépôt de pièces
    - Contrat de mariage entre Jacques Hyacinthe Georges Chappellier, 10 rue des Vosges, et Thérèse Camille Chappellier, 30 rue de Rivoli., 29 novembre 1872 - 1er mars 1873; MC/ET/XIV/919
      A la suite: donation par Julie Adèle Eugénie Driard, épouse de Marie Joseph Firmin Chappellier, ingénieur civil, 30 rue de Rivoli, à madame Georges Chappellier, 1er mars 1873.
      contrat de mariage; donation; Chappellier, Jacques Hyacinthe Georges; Chappellier, Thérèse Camille; Driard, Julie Adèle Eugénie; Chappellier, Marie Joseph Firmin; ingénieur; Vosges (rue des); Rivoli (rue de)
    - Inventaire après décès d’Adèle Catherine Lambotin, veuve d’Edouard Salomon, 19 bd Ménilmontant., 2 décembre 1872; MC/ET/XIV/919
      inventaire après décès; Lambotin, Adèle Catherine; Salomon, Edouard; Ménilmontant (boulevard de)
    - Contrat de mariage entre Jean-François Chambeau, mécanicien à façons pour la passementerie, 122 quai de Jemmapes, et Anne Marie Adélaïde Benz, ouvrière lingère, 9 rue Nys., 2 décembre 1872 -28 janvier 1873; MC/ET/XIV/919
      contrat de mariage; dépôt de pièces; Chambeau, Jean François; Benz, Anne Marie Adélaïde; passementier; Jemmapes (quai de); Nys (rue)
    - Dépôt judiciaire du testament d’Adèle Catherine Lambotin, veuve d’Edouard Salomon, 19 bd Ménilmontant., 3 décembre 1872 -5 décembre 1872; MC/ET/XIV/919
      A la suite: autre dépôt judiciaire, 5 décembre 1872.
      Lambotin, Adèle Catherine; Salomon, Edouard; Ménilmontant (boulevard de); dépôt de pièces; testament
    - Vente par Félix Nicolas Buisine, négociant, 98-100 rue Montmartre, Marie-Madeleine Gérard, couturière en robes, 1 bd des Italiens, et Marie-Joséphine Gérard, mêmes profession et adresse, un fonds de commerce de confections et nouveautés pour enfants, sis 98-100 rue Montmartre., 3 décembre 1872; MC/ET/XIV/919
      acte de vente; Gérard, Marie-Madeleine; Gérard, Marie Joséphine; Buisine, Félix Nicolas; négociant; Italiens (boulevard des); Montmartre (rue)
    - Contrat de mariage entre Alfred Félix Mulot, employé de travaux publics, 18 rue Crozatier, et Anne Françoise Rondeau, 162 rue de Charenton., 5 décembre 1872; MC/ET/XIV/919
      contrat de mariage; Mulot, Alfred Félix; Rondeau, Anne Françoise; Crozatier (rue); Charenton (rue de)
    - Inventaire après décès d’Anne Marie Kuntzelman, épouse de Claude Prévost, marchand de vins, aussi décédé, demeurant à la Varenne-Saint-Hilaire., 9 décembre 1872; MC/ET/XIV/919
      inventaire après décès; Kuntzelman, Anne Marie; Prévost, Claude; négociant; Saint-Maur-des-Fossés (Val-de-Marne)
    - Quittance par le syndic de la faillite d’André Dieudonné, fabricant de chapellerie, 64 rue de Turenne, à Henri Lévy, négociant, 67 rue Meslay., 9 décembre 1872; MC/ET/XIV/919
      négociant; fabricant d'accessoires vestimentaires; quittance; Dieudonné, André; Lévy, Henri; Meslay (rue); Turenne (rue de)
    - Constatation d’emploi et acceptation par Françoise Gabrielle Prévost, épouse de Pierre Calixte Emmanuel Daguilhon Pujol, demeurant à Toulouse., 10 décembre 1872; MC/ET/XIV/919
      accord; Prévost, Françoise Gabrielle; Daguilhon Pujol, Pierre Calixte Emmanuel; Toulouse (Haute-Garonne)
    - Dépôt judiciaire du testament d’Antoinette Justine Escard, veuve de M. Grosprêtre, 29 rue Neuve-Pigalle [Germain-Pilon]., 10 décembre 1872; MC/ET/XIV/919